【裁判字號】    90,台上,5531
【裁判日期】    900906
【裁判案由】    公共危險
【裁判全文】
最高法院刑事判決                                九十年度台上字第五五三一號
    上  訴  人  甲○○
右上訴人因公共危險案件，不服台灣高等法院中華民國九十年五月十八日第二審判決
（九十年度交上訴字第三二號，起訴案號：台灣板橋地方法院檢察署八十九年度偵字
第八四五二號），提起上訴，本院判決如左：
    主  文
上訴駁回。
    理  由
按刑事訴訟法第三百七十七條規定，上訴於第三審法院，非以判決違背法令為理由，
不得為之。是提起第三審上訴，應以原判決違背法令為理由，係屬法定要件。如果上
訴理由狀並未依據卷內訴訟資料，具體指摘原判決不適用何種法則或如何適用不當，
或所指摘原判決違法情事，顯與法律規定得為第三審上訴理由之違法情形，不相適合
時，均應認其上訴為違背法律上之程式，予以駁回。本件原判決綜合調查證據之結果
，認上訴人甲○○犯有刑法第一百八十五條之四駕駛動力交通工具肇事，致人傷而逃
逸罪之事實，因認第一審判決就此部分論上訴人以上開罪名，處有期徒刑柒月，為無
不合，予以維持，駁回上訴人在第二審之上訴，已併引用第一審判決書所記載之事實
、證據及理由，詳認定犯罪事實之依據及憑以認定之理由，並對上訴人否認犯罪之
辯詞，如何不足採信，均已依據卷內資料予以指駁及說明，從形式上觀察，原判決並
無違背法令情形。上訴意旨謂：上訴人所駕駛之白色自用小客車，並無受損痕跡，可
見上訴人並未駕車肇事，尤無肇事逃逸之事實等語，係就原判決已詳為論斷與說明之
事項，再為事實上之爭執，殊非適法之第三審上訴理由。又證人婁彥陽於警訊及在第
一審法院審理時，一致為不利上訴人之證明，其陳述明確，原審未再傳訊，依刑事訴
訟法第一百九十六條規定，於法尚無不合。再上訴人肇事時，證人黃咸仁並未在場，
原審未傳訊黃咸仁，詢明上訴人有無駕車肇事逃逸之事實，不為無益之調查，不能指
為調查未盡。至量刑輕重，係屬事實審法院得依職權自由裁量之事項。上訴人所犯刑
法第一百八十五條之四之罪，其法定本刑為六月以上五年以下有期徒刑，原判決審酌
一切情狀，維持第一審論處有期徒刑柒月之判決，已屬從輕。此外，上訴人徒憑己意
，對原審職權之適法行使及原判決理由已詳為論斷之事項，任意爭辯，顯與法定上訴
第三審之形式要件不符，其上訴違背法律上之程式，應予駁回。上訴人另被訴業務過
失傷害部分，因不得上訴，已確定，附為明。
據上論結，應依刑事訴訟法第三百九十五條前段，判決如主文。
中      華      民      國     九十     年      九      月      六      日
                              最高法院刑事第六庭
                                  審判長法官  謝  家  鶴
                                        法官  洪  文  章
                                        法官  花  滿  堂
                                        法官  陳  世  淙
                                        法官  洪  佳  濱
      右正本證明與原本無異
                                              書  記  官
中      華      民      國     九十     年      九      月    二十四    日


司法院資訊處製作；財團法人民間司法改革基金會備份。
